臺灣臺南地方法院刑事判決
110年度交易字第607號
公  訴  人  臺灣臺南地方檢察署檢察官
被      告  黃凱祥


上列被告因公共危險案件，經檢察官提起公訴（110年度偵字第1
0680號），被告於準備程序中就犯罪事實為有罪之陳述，本院以
簡式審判程序進行審判，判決如下： 
    主  文
黃凱祥犯駕駛動力交通工具而吐氣所含酒精濃度達每公升零點二
五毫克以上之罪，累犯，處有期徒刑捌月。 
    事實及理由
一、被告所犯係死刑、無期徒刑、最輕本刑為3年以上有期徒刑
    以外之罪，其於準備程序中就前揭被訴事實為有罪之陳述，
    經法官告知簡式審判程序之旨，並聽取其與公訴人之意見後
    ，本院裁定進行簡式審判程序，合先敘明。
二、本件犯罪事實及證據，均引用檢察官起訴書之記載（如附件
    ），並就證據部分增列：「被告於本院審理時之自白」。 
三、核被告所為，係犯刑法第185條之3第1項第1款之不能安全駕
    駛動力交通工具罪。又被告有如起訴書犯罪事實欄所載前科
    紀錄，有臺灣高等法院被告前案紀錄表在卷可稽，其於有期
    徒刑執行完畢後5年內，故意再犯本件有期徒刑以上之罪，
    為累犯，應依刑法第47條第1項之規定加重其刑。爰審酌被
    告已有酒後駕車前科紀錄，明知酒精成分對人之意識、控制
    能力具有不良影響，超量飲酒後會導致對週遭事務之辨識及
    反應能力較平常狀況薄弱，因而酒後駕車在道路上行駛，對
    一般往來之公眾及駕駛人自身皆具有高度危險性，竟仍酒後
    駕駛自小客車，嗣因發生交通事故，經警到場處理測得呼氣
    酒精濃度達每公升1.61毫克，漠視自己及公眾行之安全，自
    屬可議等一切情狀，量處如主文所示之刑。
據上論斷，應依刑事訴訟法第273條之1第1項、第299條第1項前
段、第310條之2、第454條第2項，刑法第185條之3第1項第1款、
第47條第1項，刑法施行法第1條之1，判決如主文。
本案經檢察官李佳潔提起公訴，檢察官呂舒雯到庭執行職務。 
　　
中　　華　　民　　國　　110 　年　　7 　　月　　29 　日
　　　　　　　　　刑事第八庭    法　官　郭瓊徽
以上正本證明與原本無異。
如不服本判決應於收受本判決後20日內向本院提出上訴書狀，並
應敘述具體理由。其未敘述上訴理由者，應於上訴期間屆滿後20
日內向本院補提理由書狀（均須按他造當事人之人數附繕本）「
切勿逕送上級法院」。 
　　　　　　　　　　　　　　　　書記官　王珮君
中　　華　　民　　國　　110 　年　　7 　　月　　29　　日
附錄
中華民國刑法第185條之3第1項
駕駛動力交通工具而有下列情形之一者，處2年以下有期徒刑，
得併科20萬元以下罰金：
一、吐氣所含酒精濃度達每公升零點二五毫克或血液中酒精濃度
    達百分之零點零五以上。
二、有前款以外之其他情事足認服用酒類或其他相類之物，致不
    能安全駕駛。
三、服用毒品、麻醉藥品或其他相類之物，致不能安全駕駛。
附件：
臺灣臺南地方檢察署檢察官起訴書
                                    110年度偵字第10680號
　　被　　　告　黃凱祥　男　32歲（民國00年0月0日生）
　　　　　　　　　　　　住○○市○區○○路000巷0弄0號
　　　　　　　　　　　　國民身分證統一編號：Z000000000號
上列被告因公共危險案件，已經偵查終結，認應提起公訴，茲將
犯罪事實及證據並所犯法條分敘如下：
　　　　犯罪事實
一、黃凱祥前於民國108年間因公共危險案件，經臺灣橋頭地方
    法院以108年度交簡字第1444號判決判處有期徒刑5月確定，
    並於109年10月7日徒刑易服社會勞動執行完畢。詎猶不知悔
    改，於110年5月6日15時至17時15分，在臺南市安南區本原
    路上玄鴻工程行，飲用啤酒若干後，基於服用酒類後不能安
    全駕駛動力交通工具而駕駛之犯意，無照駕駛車牌號碼000-
    0000號自小客車離去。嗣於同日17時50分，沿臺南市安平區
    四草大橋由北往南方向行駛，行經該路段與漁濱路口，不慎
    擦撞前方停等紅燈由陳俊杰駕駛之車牌號碼0000-00號自小
    客車，經警方到場處理，並於同日18時10分對其進行酒測，
    測得其吐氣所含酒精濃度達每公升1.61毫克，始悉上情。
二、案經臺南市政府警察局第四分局報告偵辦。
　　　　證據並所犯法條
一、上揭犯罪事實，業據被告黃凱祥於警詢及偵查中均坦承不諱
    ，核與證人陳俊杰於警詢時之證述相符，並有道路交通事故
    現場圖、道路交通事故調查表、酒精測定紀錄表、呼氣酒精
    測試器檢定合格證書、臺南市政府警察局舉發違反道路交通
    管理事件通知單各1份、道路交通事故現場照片18張、監視
    器影像截圖3張等在卷可資佐證，足認被告自白與事實相符
    ，本案事證明確，被告犯嫌應堪認定。
二、核被告所為，係犯刑法第185條之3第1項第1款之服用酒類不
    能安全駕駛動力交通工具而駕駛罪嫌。又被告曾受有期徒刑
    之執行完畢，此有本署刑案資料查註紀錄表在卷可參，5年
    內故意再犯本案有期徒刑以上之罪，為累犯，請審酌依刑法
    第47條第1項規定加重其刑。
三、依刑事訴訟法第251條第1項提起公訴。
　　此　致
臺灣臺南地方法院
中　　華　　民　　國　 110　　年　　6 　　月　　1 　　日
　　　　　　　　　　　　　    檢察官  李佳潔
本件證明與原本無異
中　　華　　民　　國　 110　　年　　6 　　月　　9 　　日
                              書記官  李姵穎
附錄所犯法條:
中華民國刑法第185條之3
駕駛動力交通工具而有下列情形之一者，處 2 年以下有期徒刑
，得併科 20 萬元以下罰金：
一、吐氣所含酒精濃度達每公升零點二五毫克或血液中酒精濃度
    達百分之零點零五以上。
二、有前款以外之其他情事足認服用酒類或其他相類之物，致不
    能安全駕駛。
三、服用毒品、麻醉藥品或其他相類之物，致不能安全駕駛。
因而致人於死者，處 3 年以上 10 年以下有期徒刑；致重傷者
，處 1 年以上 7 年以下有期徒刑。
曾犯本條或陸海空軍刑法第 54 條之罪，經有罪判決確定或經緩
起訴處分確定，於五年內再犯第 1 項之罪因而致人於死者，處
無期徒刑或 5 年以上有期徒刑；致重傷者，處 3 年以上 10 年
以下有期徒刑。